【裁判字號】    95,聲再,6
【裁判日期】    950616
【裁判案由】    再審之訴
【裁判全文】
臺灣臺北地方法院民事裁定               95年度聲再字第6號
    再審  原告  周瑞堡即佳洋機車行
    再審  被告  亞東保全股份有限公司
    法定代理人  甲○○
上列當事人間請求履行契約事件，再審原告對於中華民國九十五
年一月十三日本院九十五年度小上字第二號確定裁定聲請再審，
本院裁定如下：
    主  文
再審聲請駁回。
再審聲請費用新台幣壹仟元由再審原告負擔。
    理  由
一、本件再審意旨略以：依民事訴訟法第四百四十四條之一規定
    ，上訴狀內未表明上訴理由者，審判長得定相當期間命上訴
    人提出理由書。又同法第四百四十四條第一項後段規定，但
    其情形可以補正者，審判長應定相當期間先命補正。再者，
    再審被告請求新台幣（下同）二萬元之保全系統安裝費，依
    系統保全服務契約第二十條規定，應由再審被告開立明細表
    經再審原告同意，且一年之保全服務費，應已包含保全系統
    施工及派員檢查、督導之費用在內，是再審原告無庸賠償該
    部分費用。爰依民事訴訟法第四百九十六條第一項第十三款
    規定提起再審，請求廢棄原確定裁定等語。
二、按對於確定裁定而有民事訴訟法第四百九十六條第一項或第
    四百九十七條之情形者，得準用再審程序之規定，民事訴訟
    法第五百零七條定有明文；且依民事訴訟法第四百三十六條
    之三十二第四項之規定，民事訴訟法第五編再審程序之規定
    ，於小額事件之再審程序亦準用之；又民事訴訟法第四百九
    十六條第一項第十三款所謂當事人發現未經斟酌之證物或得
    使用該證物，係指在前訴訟程序不知有該證物，現始知之，
    或雖知有此而不能使用，現始得使用者而言，復經最高法院
    三十二年上字第一二四七號著有判例可資參照。
三、經查：
（一）本件再審原告雖主張依系爭保全契約第二十條規定，應由
      再審被告開立明細表經再審原告同意後，再審原告始有給
      付二萬元保全系統安裝費之義務，且再審原告支付之一年
      期保全服務費用，應已包含前開系統安裝費在內，故再審
      原告無庸賠償該部分費用云云，惟再審原告前開主張之事
      實，業經本院第一審審酌後，認定該施工費用二萬元應由
      再審原告依系爭保全契約第二十條負擔，此觀本院九十四
      年度北小字第二二一一號判決即明。是足見再審原告之上
      開主張，即非屬「在前訴訟程序不知有該證物，現始知之
      ，或雖知有此而不能使用，現始得使用者」之情形，核與
      民事訴訟法第四百九十六條第一項第十三款規定即有未合
      ，故再審原告據此聲請再審，顯無理由。
（二）次按，依民事訴訟法四百三十六條之三十二第一項準用規
      定可知，小額訴訟之上訴審法院仍應調查證據及認定事實
      ，惟依同條第二項準用第三審程序及同法第四百三十六條
      之二十五規定，上訴應提出上訴狀並表明判決違背法令之
      具體事實、內容，顯見小額訴訟之上訴審程序兼具事實審
      及法律審功能。又上訴未提出上訴理由，於民事訴訟法之
      第二審程序及第三審程序雖均有規定法院處理之程序，且
      小額訴訟之上訴審程序均準用之。惟準用應視事件之性質
      差異，於不抵觸之情形下加以準用，因小額訴訟規定上訴
      理由應具體表明判決違背法令之事實及內容，就此法律審
      部分而言，與第三審規定程式相符（同法第四百七十條）
      ，是上訴未提理由之效果及處理程序，自應準用同法第四
      百七十一條第一項之規定，不應準用民事訴訟法第二審之
      事實審程序規定，即上訴人應於提起上訴後二十日內，提
      出理由書於原審法院，未提出者，毋庸命其補正，由原審
      法院以裁定駁回之。據此，再審原告爭執原審未依民事訴
      訟法第四百四十四條之一第一項及同法第四百四十四條第
      一項後段規定予以相當期限補正上訴理由，即以裁定駁回
      上訴云云，要無理由。
四、據上論結，本件再審之聲請顯無理由，應予駁回。聲請程序
    費用一千元應由敗訴之一造即再審原告負擔，亦併予確定之
    。並依民事訴訟法第四百三十六條之三十二第四項、第五百
    零二條第二項、第五百零七條、第五百零五條、第四百三十
    六條之十九、第九十五條、第七十八條，裁定如主文。
中    華    民    國  九十五  年    六    月   十六   日
                  民事第五庭  審判長法  官  翁昭蓉
                                    法  官  陳心弘
                                    法  官  蔡世祺
以上正本係照原本作成。
本裁定不得抗告。
中    華    民    國  九十五  年    六    月   十六   日
                                    書記官  黃媚鵑


司法院資訊處製作；財團法人民間司法改革基金會備份。
